# 求助陈版主 - 有关租赁收入会计处理问题

提问人：芒果 爱 学 习 时间：2021-12-05 13:03:25
陈版主您好，有个问题我想请教一下。我司是一个机器人公司，然后有一个主营业务是出租机器人，合同约定固定租期固定租金。我司目前对此业务的会计处理是出租时调拨出库，从存货转为固定资产核算，然后每月固定资产摊销作为主营业务成本，按照合同约定的租赁收入作为主营业务收入，请问这种处理是否正确，谢谢。

回答人：chenyiwei
如果日后的租赁构成经营租赁的，则你的理解基本合理。关键还是要判断租赁的类型是融资租赁还是经营租赁。